【裁判字號】    92,交易,16
【裁判日期】    920128
【裁判案由】    公共危險
【裁判全文】
臺灣高雄地方法院刑事判決                          九十二年度交易字第一六號
    公  訴  人  臺灣高雄地方法院檢察署檢察官
    被      告  甲○○  男  五.
右列被告因公共危險案件，經檢察官聲請簡易判決處刑（九十一年度偵字第一三八三
三號），嗣本院簡易庭認不宜逕以簡易判決處刑，移由本院改依通常程序審理，本院
判決如左：
    主  文
甲○○服用酒類，不能安全駕駛動力交通工具而駕駛，處罰金陸仟元，如易服勞役，
以參佰元折算壹日。
    事  實
一、甲○○於民國九十一年六月二十九日下午五時許，在高雄縣鳳山市○○路二甲公
    園內飲用玻璃裝臺灣啤酒二瓶後，明知其服用酒類後控制力及注意力已達不能安
    全駕駛動力交通工具之程度，仍於同日晚間六時許，騎乘車號ＸＲＲ－０八八號
    重型機車上路，沿高雄縣鳳山市○○○路，由西向東方向行駛，嗣於同日晚間七
    時三十分許行經該路六七二號前，因其有蛇行、車身搖擺不定等情，為警攔檢後
    ，於同日晚間七時三十五分許對其實施檢測，發現其呼氣中酒精濃度為每公升零
    點六九毫克（ＭＧ＼Ｌ）。
二、案經高雄縣政府警察局鳳山分局移送臺灣高雄地方法院檢察署檢察官聲請簡易判
    決處刑。
    理  由
一、訊據被告甲○○對於右揭事實坦承不諱，而警方於右揭時地對其實施檢測之結果
    ，發現其呼氣中酒精濃度為每公升零點六九毫克（ＭＧ＼Ｌ）等情，有酒精檢測
    表一紙在卷可憑，復有「刑法第一百八十五條之三案件測試觀察紀錄表」一份可
    參。再查，刑法第一百八十五條之三規定所謂「不能安全駕駛」，係抽象危險犯
    ，並不以發生具體危險為必要，而對於呼氣酒精濃度已達每公升零點五五毫克（
    零點五五ＭＧ＼Ｌ）以上者，肇事率為一般正常人之十倍，認為已達不能安全駕
    車之標準，此業經法務部八十八年五月十八日以法八八檢字第一六六九號函
    告週知，應為絕對不能安全駕駛動力交通工具，且就醫學文獻所知，酒精對人體
    造成之影響，於呼氣時酒精濃度達每公升零點二五毫克（約相當於體內血液中酒
    精濃度五ＭＧ＼ＤＬ或零點零五％）即會輕度中毒，造成輕度協調功能降低；
    呼氣酒精濃度達每公升零點五毫克時（約相當於體內血液中酒精濃度一ＭＧ
    ＼ＤＬ或零點一％）屬輕到中度中毒症狀，出現反應較慢、感覺減低、影響駕駛
    之狀況；又飲酒後一小時許，其體內血液酒精濃度可達最高，飲酒一小時後其體
    內之酒精濃度隨即消減，此亦分別有行政院國軍退除役官兵輔導委員會臺北榮民
    總醫院八十八年八月五日（八八）北總內字第二六八六八號函文、八十八年十月
    二十六日（八八）院賓文廉字第一三四七號臺灣高等法院函中台北醫學院附設
    醫院精神科主任蔡尚穎「酒精對人體生理與行為之影響」一文可據。本件被告酒
    後騎車，因有蛇行、車身搖擺不定等操控能力欠佳情形，於測試、訊問過程中並
    有語無倫次、多話、哭鬧等情，業已載明於前揭測試觀察紀錄表內，且為警攔查
    後檢測其呼氣中酒精濃度仍達每公升零點六九毫克，足認被告於駕車之始及攔檢
    當時均已達不能安全駕駛之情狀。綜上所述，本案事證已臻明確，被告之犯行堪
    以認定。
二、核被告所為，係犯刑法第一百八十五條之三服用酒類致不能安全駕駛動力交通工
    具而駕駛罪。按酒精成分對人之意識能力具有不良影響，超量飲酒後會導致對週
    遭事務之辨識及反應能力較平常狀況薄弱，因而酒後駕車在道路上行駛，對一般
    往來之公眾及駕駛人自身皆具有高度危險性，爰審酌被告明知上情，既漠視自己
    安危，更枉顧公眾行之安全，於服用酒類，酒後呼氣中酒精濃度達每公升零點六
    九毫克，已處於不能安全駕駛動力交通工具之狀態，仍騎乘機車上路等情節，惟
    念其前未曾受有期徒刑以上刑之宣告，素行非差，有台灣高雄地方法院檢察署刑
    案資料查註紀錄表、本院被告院內索引卡紀錄表及台灣高等法院被告全國前案紀
    錄表各一紙在卷可憑，又犯罪後坦承犯行等一切情狀，爰量處如主文所示之刑，
    並諭知易服勞役之折算標準。
三、臺灣高雄地方法院檢察署檢察官九十一年度偵字第二五０八二號移送併辦意旨略
    以：被告甲○○於九十一年十月二十八日晚間，復因酒後駕車在高雄縣鳳山市○
    ○路、文昌路口為警攔檢後，測得呼氣中酒精濃度每公升一點五五毫克，因認其
    復涉有刑法第一百八十五條之三罪嫌，並認與本案有連續犯之裁判上一罪關係而
    請求併同審判云云。經查，被告甲○○固不否認有於九十一年十月二十八日酒後
    駕車再次遭查獲之犯行，惟依其供稱：本案被查獲後就知道不能酒後駕車，但因
    為九十一年十月二十八日當天朋友臨時找我喝酒，所以才又喝酒等語（見本院九
    十二年一月二十三日審判筆錄），足見其第二次酒後駕車行為與本案前開論罪科
    刑部分之犯行，並非基於概括犯意、亦不具牽連關係，是以併辦事實與本案無任
    何裁判上一罪關係，本院無從併予審理，應退回由檢察官另行處理，附此敘明。
四、據上論斷，應依刑事訴訟法第四百五十二條、第二百九十九條第一項前段，刑法
    第一百八十五條之三，第四十二條第二項，罰金罰鍰提高標準條例第二條，判決
    如主文。
本案經檢察官莊榮松到庭執行職務。
中      華      民      國    九十二    年      一      月    二十八    日
                                  臺灣高雄地方法院交通法庭
                                      法  官  周  玉  群
右正本證明與原本無異。
如不服本判決，應於判決送達後十日內，向本院提出上訴狀。
                                      書記官  陳  瓊  芳
中      華      民      國    九十二    年      一      月    二十九    日
附錄本案論罪科刑法條：
刑法第一百八十五條之三：
  服用毒品、麻醉藥品、酒類及其他相類之物，不能安全駕駛動力交通工具而駕駛者
  ，處一年以下有期徒刑、拘役或三萬元以下罰金。


司法院資訊處製作；財團法人民間司法改革基金會備份。
